【裁判字號】    97,上訴,218
【裁判日期】    970520
【裁判案由】    違反稅捐稽徵法
【裁判全文】
臺灣高等法院高雄分院刑事判決         97年度上訴字第218號
上  訴  人  臺灣高雄地方法院檢察署檢察官
上  訴  人
即  被  告  丁○○
選任辯護人  戴慕蘭律師
被      告  丙○○
上列上訴人因被告違反稅捐稽徵法案件，不服臺灣高雄地方法院
96年度易字第1083號中華民國96年12月20日第一審判決（起訴案
號：臺灣高雄地方法院檢察署95年度偵字第20196 號），提起上
訴，本院判決如下：
    主  文
原判決撤銷。
丁○○連續納稅義務人，以不正當方法逃漏稅捐，處有期徒刑捌
月，減為有期徒刑肆月，如易科罰金，以銀元佰元即新臺幣玖
佰元折算壹日。
丙○○連續幫助納稅義務人，以不正當方法逃漏稅捐，處有期徒
刑肆月，減為有期徒刑貳月，如易科罰金，以銀元佰元即新臺
幣玖佰元折算壹日。
    事  實
一、丁○○係設於高雄市○○區○○路1159號「宏恩牙醫診所」
    之執業醫師及負責人，應據實申報該診所執業所得之應納稅
    捐；丙○○則自民國89年12月起至93年5 月止受僱於該診所
    擔任醫師，並按月支領薪資。丁○○明知其係獨資經營該診
    所，該診所收入於扣除各項費用或成本後之餘額屬核定醫師
    執業所得，倘該診所改以合夥方式聯合執業，則可分散各合
    夥人之執業所得，而改適用綜合所得稅較低課稅級距之累進
    稅率，因而減少綜合所得稅之支出，遂基於以不正當方法逃
    漏稅捐之概括犯意，與丙○○商議假藉由其2 人合夥執業，
    以減少丁○○應申報之執業綜合所得稅，丁○○則同意負擔
    丙○○因成為該診所名義合夥人所需額外繳納之綜合所得稅
    。丙○○亦明知其實際上並未出資新台幣（下同）10萬元與
    丁○○合夥聯合執業該診所，仍基於幫助納稅義務人丁○○
    以不正當方法逃漏稅捐之概括犯意，同意成為該診所名義合
    夥人，以此不正當方法幫助丁○○逃漏稅分散該診所之執業
    所得，以使丁○○改適用綜合所得稅較低課稅級距之累進稅
    率，幫助丁○○逃漏綜合所得稅。丁○○即於89年底利用不
    知情之會計師事務所記帳員甲○○製作該診所合夥契約書，
    記載「丁○○、丙○○為該診所合夥人，每人出資額10萬元
    （出資比例1/2） ，該診所盈餘按出資比例分派」等，而連
    續於92、93年間，利用不知情之會計師事務所記帳員甲○○
    ，先後製作丁○○、丙○○各於91、92年度之綜合所得稅結
    算申報書（各分散申報該診所該年度執業所得1/2） ，而於
    92年5 月29日、93年5 月18日，連續向財政部高雄市國稅局
    左營稽徵所申報丁○○該年度綜合所得稅，及向財政部臺灣
    省南區國稅局臺南市分局申報丙○○該年度綜合所得稅，上
    開稅捐機關因而各核定丁○○、丙○○2 人以假合夥藉以分
    散執業所得後之該年度綜合所得稅，丁○○因而逃漏91年度
    綜合所得稅928,363 元「起訴書誤為1,586,193 元」（即以
    納稅義務人丁○○獨資經營該診所而需補繳稅額1,586,193
    元，扣除受利用分散人丙○○溢繳稅額657,830 元「即以丙○○該年度申報屬於該診所之執業所得額3,448,219 元，依
    照稅額計算方式，得出屬於該診所執業所得之應納稅額）、
    逃漏92年度綜合所得稅503,000 元「起訴書誤為951,7361元
    」（即以納稅義務人丁○○獨資經營該診所而需補繳稅額95
    1,736 元，扣除受利用分散人丙○○溢繳稅額448,736 元「
    即以丙○○該年度申報屬於該診所之執業所得額2,653,077
    元，依照稅額計算方式，得出屬於該診所執業所得之應納稅
    額），均足生損害於稅捐稽徵所機關課稅之正確性。嗣因於
    95年3 月間，丙○○因認丁○○於上開合夥期間涉有業務侵
    占罪嫌向檢察官提出告訴，經檢察官於偵查中依據丁○○供
    述，得悉上情因而分案查獲。
二、案經臺灣高雄地方法院檢察署檢察官自動檢舉偵辦。
    理  由
一、證據能力：
(一)、證人丙○○95年3 月28日偵查中經具結之陳述，並無得拒絕
    證言之情形，則檢察官未告知得拒絕證言，偵查程序尚無瑕
    疵，又證人未提及有何不法取供之情形，且亦無證據足以證
    明證人上開陳述有顯不可信之情況，被告及其辯護人於原審
    及本院復未再聲請詰問證人，足可認定業已保障被告詰問權
    ，依刑事訴訟法第159 條之1 第2 項規定，認有證據能力。
(二)、證人丙○○95年6 月14日偵查陳述，為被告以外之人於審判
    外之陳述，並未具結，依刑事訴訟法第158 條之3 規定，認
    無證據能力。
(三)、卷附財政部高雄市國稅局左營稽徵所96年6 月5 日財高國稅
    左綜所字第0960006029號函附資料，係原審就卷附之丁○○
    90－92年度綜合所得稅核定通知書，函請稅捐主管機關說明
    計算方式，係屬刑事訴訟法第159 條之4 規定之公務員職務
    上製作之紀錄文書，並無證據足認有何顯不可信之情況，應
    有證據能力；至於上開函文內容如何得以證明關於被告犯罪
    事實部分，則屬證明力範疇，附此敘明。
(四)、卷附丙○○所得明細表、宏恩牙醫診所帳冊資料、97年4 月
    3 日協調證明書、97年3 月10日退夥和解書、財政部高雄市
    國稅局左營稽徵所95年5 月25日財高國稅左綜所字第095000
    6027號函附資料、財政部90年12月24日台財稅字第09004566
    75號函釋、財政部高雄市國稅局左營稽徵所95年10 月19 日
    財高國稅左綜所字第0950012289號函附資料、財政部高雄市
    國稅局95年4 月27日財高國稅審二字第0950027533號函附資
    料、財政部臺灣省南區國稅局臺南市分局95年4 月28日南區
    國稅南市二字第0950027892號函附資料等，固均屬書面之傳
    聞證據，然檢察官、被告、辯護人已於本院審理調查上開證
    據時，就此證據能力均表示無意見，且本院認為以之作為本
    件論証之證據，均與待證事實具有關聯性，作為本案之證據
    亦屬適當，依刑事訴訟法第159 條之5 第1 項規定，均得為
    證據。
二、訊據上訴人即被告丁○○、被告丙○○固供承丁○○在上開
    時、地開設宏恩牙醫診所，丙○○則於上開期間在該診所擔
    任牙醫師等情，惟均否認上開逃漏稅捐及幫助逃漏稅捐等犯
    行；被告丁○○辯稱：伊確實有與丙○○合夥，伊於偵查中
    因不知法律，為辯護自己無侵占，始稱雙方無合夥，此乃不
    實陳述，且伊事後亦有更正。又丙○○在該診所按月係領不
    等金額，足認雙方確屬合夥，且合夥只要雙方意思一致即可
    ，屬非要式契約，不能僅以伊等未見過合夥契約，即認雙方
    係假合夥，伊無逃漏稅捐之犯意云云；被告丙○○辯稱：伊
    確實有與丁○○合夥，丁○○於另案被伊告訴侵占案件中為
    逃避刑責，始為雙方無合夥之不實陳述，且伊非領固定金額
    之薪水，係依合夥型態分配盈餘，伊係以勞務出資合夥，又
    伊若有意幫助丁○○逃稅，為何還要對丁○○提出侵占告訴
    云云。然查：
(一)、被告丁○○於95年3 月28日另案被訴侵占案件偵查時供稱：
    「因會計師建議伊若找合夥人，執業所得可以由2 人分攤，
    可以降低稅率，因此伊才與丙○○商量，請其擔任診所名義
    上之合夥人，以便節稅，超過其所已領所得之部分，由伊負
    擔稅金，丙○○有同意，所以伊告訴會計師，契約書應係會
    計師作的，印章亦係會計師刻的，之前伊未見過該契約書，
    實際上並非合夥」等語（見他卷第24、25頁），復於95年6
    月14日檢察官將涉犯罪名改為稅捐稽徵法後，仍於偵查中供
    稱：「沒有與丙○○合夥，合夥契約書係因節稅才簽的，丙○○有拿資料給伊申報所得稅，從90年至92年間都是伊幫丙○○繳所得稅」等語（見他卷第75至77頁），以被告丁○○
    對於上開以不正當方法逃漏稅捐等犯行，得以清楚且前後一
    致之供述，且參以被告丁○○於檢察官將涉犯罪名改為稅捐
    稽徵法後，在其可能因假合夥遭追訴逃漏稅捐犯行時，仍供
    稱未與被告丙○○合夥之陳述，顯見被告2 人確未合夥經營
    宏恩牙醫診所，則被告2 人所辯「丁○○為逃避刑責，始為
    沒有合夥之不實陳述」云云，並非屬實。
(二)、被告丁○○雖於95年7 月27日委請律師具狀更正上開陳述，
    稱「其於偵查中係因誤認丙○○未出資，則合夥契約未生效
    ，故其供述雙方無實際合夥關係應為不實，特此更正陳述」
    等語（見偵卷第26-29 頁），然被告2 人倘若真屬合夥關係
    而共同經營該診所，則其2 人理應就合夥之出資方式、盈餘
    分配、合夥業務執行方式等關於合夥關係之重要事項妥為約
    定，然以證人即被告丙○○於偵查具結所證：「當初丁○○
    只是邀伊合夥，說要一起申報合夥，並未叫伊出資或負擔盈
    虧，亦未提到盈餘分配問題，伊按月領薪，每月平均薪資8
    萬元至12萬元間，伊並將個人資料交丁○○報稅，但沒收到
    扣繳憑單，亦未見過該合夥契約書」（見他卷第23-25 頁）
    等情，並參照被告丁○○於偵查中所供「之前我未見過這份
    （合夥）契約書」（見他卷第24頁）等語，顯見被告2 人不
    僅就合夥之出資方式、盈餘分配、合夥業務執行方式等關於
    合夥關係之重要事項均未有約定而意思表示合致之真意，且
    其2 人均坦言「於本案前均未看過該合夥契約書」（見他卷
    第24頁），則被告2 人所辯「其二人間係屬合夥關係」一詞
    ，顯與社會客觀常情所認知之合夥經營關係有悖，足認被告
    2 人確無合夥經營該診所之事實無疑。
(三)、被告丙○○於偵查中具結證述：「其係按月支領薪資，且將
    個人資料交丁○○報稅；其自己未寫過申報書，也未繳稅」
    （見他卷第24、25頁）等語明確，倘被告2 人果真係合夥執
    業關係，則被告丙○○對於該診所執業所得1/2 部分，本應
    由其自行申報繳納稅捐，豈有均將其收入等相關申報資料交
    由被告丁○○負責繳納，又證人乙○○（財政部高雄市國稅
    局左營稽徵所稅務員）於本院證稱：「91、92年度丁○○申
    報所得稅稅率級距，若宏恩診所係屬獨資，則均為40% ；如
    屬合夥，91年度為30% ，92年度為21% 」等語明確（見本院
    卷第72-73 頁），復有證人乙○○所提出丁○○於91、92年
    度以合夥或獨資方式申報綜合所得稅之核定通知書在卷可佐
    （見本院卷第87-100頁），益徵被告2 人就該診所之執行牙
    醫業務，應屬丁○○聘僱丙○○為診所牙醫師之一般僱傭關
    係，而非合夥共同執業關係，堪認被告2 人係以謀議假合夥
    執業方式，以使丁○○改適用綜合所得稅較低課稅級距之累
    進稅率（即如屬獨資，則均為40% ；如屬合夥，則僅各為30
    % 、21 %」，減少丁○○應申報之執業綜合所得稅即投漏稅
    捐，丁○○則同意負擔丙○○因成為該診所名義合夥人所需
    額外繳納之綜合所得稅等情甚明。
(四)、按合夥契約為諾成契約，苟經合法表示入夥意思，則股金是
    否實交，股票是否收執，均非所問，而合同議單之有無，自
    亦不得認為合夥之要件，固有最高法院18年上字第2524號判
    例要旨足參，而被告丁○○辯護人雖執此主張被告2 人合夥
    關係不以簽立合夥契約書為必要等語，然被告2 人關於合夥
    成立之意思表示一致，係指其2 人確本於合夥真意所為之意
    思合致，倘屬雙方間之通謀虛偽意思表示，依法仍屬無效，
    此參民法第87條規定甚明。被告丙○○、丁○○雖均辯稱其
    2 人間係屬合夥云云，又證人甲○○（製作合夥契約書會計
    師事務所記帳員）於本院雖證：「丁○○請伊代為製作合夥
    契約書，告知其與丙○○出資是各1/2 ，各10萬元，伊忘記
    其2 人是否有看過契約書，契約內容其2 人均知道，丙○○
    亦無表示反對或不同意」等語（見本院卷第142-144 頁），
    但被告丙○○於偵查中所證稱其係以勞務看診出資一節（見
    他卷第24頁），已與卷附宏恩牙醫診所合夥契約書（見他卷
    第5 頁）所載「丙○○出資額新台幣壹拾萬元正（出資比例
    1/ 2）」不符，又如上所述，實難認被告2 人係屬合夥關係
    ，則此部分辯護意旨自非有理；另證人甲○○於本院具結作
    證時亦陳明：「伊不知道其二人實際上有無合夥共同經營診
    所」等語（見本院卷第144 頁），則證人甲○○於本院所證
    關於被告2 人合夥經營診所部分，均屬由被告丁○○處得知
    ，縱然被告丙○○當時並無異議，然此屬被告2 人已就合夥
    關係為通謀虛偽表示後之必然情狀，則證人甲○○上開證詞
    自難採為對被告有利之認定。
(五)、被告丙○○於該診所按月所領金額雖屬不定，固有卷附丙○○所得明細表（見他卷第79-80 頁）、該診所帳冊資料（見
    原審卷第29-47 頁）可佐，但此屬被告2 人間關於丙○○受
    僱擔任診所牙醫師薪資之約定給付，且被告丙○○於偵查中
    業已具結證述：「未提到盈餘分配的問題」等語明確（見他
    卷第24頁），自無從認定被告丙○○於該診所按月所領金額
    係「依合夥型態分配盈餘所得」。至於被告辯護人於本院所
    提出「97年4 月3 日協調證明書」、「97年3 月10日退夥和
    解書」（見本院卷第117-119 頁），均屬本件案發後所為之
    書面文件，無從據以認定確有被告2 人所辯上開合夥存在之
    情。此外，本案雖於95年3 月間，因被告丙○○認被告丁○○於上開合夥期間涉有業務侵占罪嫌向檢察官提出告訴，經
    檢察官於偵查中依據被告丁○○供述，得悉上情因而分案查
    獲，但被告丙○○當時提出告訴即有檢附上開合夥契約書（
    見他卷第5 頁），而當時自合夥契約書形式上，尚難看出被
    告2 人間係屬「假合夥」，則當時丙○○對丁○○提出業務
    侵占告訴用意，顯無考慮本案逃漏稅捐問題，自無如被告丙○○所辯「伊若有意幫助丁○○逃稅，為何還要對丁○○提
    出侵占告訴」等情，附此敘明。
(六)、檢察官起訴所指本案逃漏91、92年度綜合所得稅1,586,193
    元、951,736 元，係以財政部高雄市國稅局左營稽徵所95年
    5 月25日財高國稅左綜所字第0950006027號所附逃漏稅情形
    明細表（見他卷第69-70 頁）為據，然按「納稅義務人利用
    他人名義分散所得之案件，其應補稅額之計算，依本部（財
    政部）62年3 月21日台財稅第32131 號函規定，係採實質課
    稅原則，應先扣除受利用分散人溢繳稅額後再行發單補徵。
    至有關漏稅額之計算，基於處理一致原則，亦應先行扣除受
    利用分散人溢繳之稅額後再據以裁處罰鍰」，此有本院於司
    法院法學資料檢索系統查得之財政部90年12月24日台財稅字
    第0900456675號函釋甚明（見財政部公報第40卷1992期471
    頁），則依據上開說明，本案91、92年度以該診所係屬獨資
    方式，而計算所得被告丁○○應補綜合所得稅各為1,586,19
    3 元、951,7361元，此有財政部高雄市國稅局左營稽徵所95
    年10月19日財高國稅左綜所字第0950012289號所附逃漏稅情
    形明細表（見偵卷第11-12） 、該稽徵所96年6 月5 日財高
    國稅左綜所字第0960006029號函附漏稅情形說明書、91-92
    年度醫師執行業務所得額審核報告表、丁○○所得稅核定通
    知書、核定資料更正查詢（見原審卷第83-85 頁、第91-101
    頁），財政部高雄市國稅局95年4 月27日財高國稅審二字第
    0950027533號所附丁○○91、92年綜合所得稅結算申報書（
    見他卷第54頁、第58-62 頁）在卷足憑，另被告丙○○於91
    、92年度申報屬於該診所之執業所得額各為3,448,219 元、
    2,653,077 元，依照各該年度稅額計算方式，得出屬於該診
    所執業所得之應納稅額各為657,830 元、448,736 元，此有
    財政部臺灣省南區國稅局臺南市分局95年4 月28日南區國稅
    南市二字第0950027892號所附丙○○91、92年綜合所得稅核
    定通知書、結算申報書（見他卷第30-32 頁、第37-43 頁）
    在卷足憑，再以上述各該年度應補綜合所得稅各為1,586,19
    3 元、951,7361元，扣除受利用分散人丙○○溢繳稅額657,
    830 元、448,736 元，則本案逃漏91、92年度綜合所得稅金
    額應各為928,363 元、503,000 元，上開起訴金額有誤應予
    更正。
(七)、被告丁○○於92、93年間，利用不知情之會計師事務所記帳
    員甲○○，先後製作丁○○、丙○○各於91、92年度之綜合
    所得稅結算申報書（各分散申報該診所該年度執業所得1/2
    ），而於92年5 月29日、93年5 月18日，向財政部高雄市國
    稅局左營稽徵所申報丁○○該年度綜合所得稅，及向財政部
    臺灣省南區國稅局臺南市分局申報丙○○該年度綜合所得稅
    等情，亦據證人甲○○於本院證述在卷（見本院卷第142 、
    146 頁），復有上開卷附91、92年綜合所得稅結算申報書可
    參。
(八)、綜上所述，被告2 人所辯上情，均無可採。被告2 人形式上
    雖屬合夥執業之名，但實際上並無合夥執業之實，僅為分散
    被告丁○○執業所得，進而規避累進稅率而逃漏綜合所得稅
    等情甚明。本案事證明確，被告2人上開犯行，均堪認定。
三、核被告丁○○所為，係犯稅捐稽徵法第41條之以不正當方法
    逃漏稅捐罪；被告丙○○所為，係違反稅捐稽徵法第43條第
    1 項之幫助他人逃漏稅捐罪。被告丁○○上開2 次以不正當
    方法逃漏稅捐罪行，及被告丙○○上開2 次幫助他人逃漏稅
    捐，均屬時間緊接，方法相同，顯係基於概括犯意而為，均
    為連續犯，依修正前刑法第56條規定以一罪論，並加重其刑
    （按被告二人行為後，刑法第56條關於連續犯規定，業於94
    年2 月2 日修正公布刪除，並於95年7 月1 日施行，被告二
    人上開犯行，因行為後新法業已刪除上開連續犯規定，此刪
    除雖非犯罪構成要件之變更，但顯已影響被告二人刑罰之法
    律效果，自屬法律有變更。經比較新、舊法律結果，因舊法
    係依連續犯規定論以一罪，新法則應依行為數分別論罪，自
    以舊法較有利於被告二人，依刑法第2 條第1 項前段規定，
    仍應適用較有利於被告二人之行為時法律即舊法論以連續犯
    ，最高法院95年第8 次刑事庭會議決議參照）。
四、原審據以論處被告2人罪刑，固非無見；惟查：
(一)、本案逃漏綜合所得稅年度，尚不包含90年度部分（如後所述
    ），又本案逃漏91、92年度綜合所得稅金額應各為928,363
    元、503,000 元（如上所述），原判決關於此部分認定，均
    屬有誤。
(二)、本案各年度綜合所得稅結算申報期間，均屬次年之5 月間（
    有卷附各年度綜合所得稅結算申報書），則原判決第2 頁事
    實欄第11、12行所載「連續自90年間起至92年間止，分別填
    寫91年度至93年度之綜合所得稅結算申報書」等語，亦有未
    合。
五、被告丁○○上訴仍執前詞否認犯罪，及檢察官上訴認原判決
    量刑過輕，均無理由；另檢察官上訴認緩刑不當，為有理由
    ，自應由本院將原判決撤銷改判。審酌被告2 人前無犯罪前
    科（有臺灣高等法院被告前案紀錄表在卷可稽）之素行良好
    ，身為執業牙醫師，較一般民眾更高之收入，本應善盡其社
    會責任誠實納稅，竟為上開逃漏綜合所得稅及幫助逃漏綜合
    所得稅，致生損害於國稅局管理稅捐稽徵所之正確性，且逃
    漏稅捐各為928,363 元、503,000 元（如上所述）之金額，
    犯後仍執否認之態度等一切情狀，各量處如主文所示之刑。
    另被告2 人上開犯行之犯罪時間均在96年4 月24日以前，合
    於中華民國96年罪犯減刑條例所定減刑條件，應各減其刑二
    分之一，並均諭知易科罰金之折算標準（按被告二人行為時
    之易科罰金折算標準，即修正前罰金罰鍰提高標準條例第2
    條前段規定「現已刪除」，就其原定數額提高為100 倍折算
    1 日，則易科罰金折算標準，應以銀元300 元折算1 日，經
    折算為新臺幣後，應以新臺幣900 元折算為1 日。惟95年7
    月1 日修正公布施行之刑法第41條第1 項前段則規定：「犯
    最重本刑為五年以下有期徒刑以下之刑之罪，而受六個月以
    下有期徒刑或拘役之宣告者，得以新臺幣一千元、二千元或
    三千元折算一日，易科罰金」，經比較修正前後之易科罰金
    折算標準，以95年7 月1 日修正公布施行前之規定，較有利
    於被告2 人，則應依刑法第2 條第1 項前段，適用修正前刑
    法第41條第1 項前段規定，諭知以銀元300 元即新台幣900
    元折算1 日之折算標準）。至於被告2 人雖前無犯罪前科（
    如上所述），但此為量刑審酌之參考，本院斟酌被告2 人犯
    後否認犯行之態度及所犯情節，難認其2 人所受上開有期徒
    刑之宣告，有何以暫不執行為適當之情形，爰均不併予宣告
    緩刑，附此敘明。
六、不另為無罪諭知部分：
(一)、公訴意旨略以：被告2 人亦以上開不實之合夥契約書、綜合
    所得稅結算申報書，向財政部高雄市國稅局左營稽徵所申報
    ，經核定以其執業所得1/2 比例計算課稅，逃漏90年度綜合
    所得稅2,260,608 元。因認被告2 人此部分所為，亦涉犯上
    開捐稽徵法第41條逃漏稅捐及捐稽徵法第43條第1 項幫助逃
    漏稅捐等罪嫌。
(二)、按稅捐稽徵法上之逃漏稅捐罪，係屬結果犯，須有逃漏應繳
    納之稅捐之結果發生，始足構成（最高法院95年度台上字第
    486 號判決要旨足佐）；又按納稅義務人利用他人名義分散
    所得之案件，其應補稅額之計算，依本部（財政部）62年3
    月21日台財稅第32131 號函規定，係採實質課稅原則，應先
    扣除受利用分散人溢繳稅額後再行發單補徵。至有關漏稅額
    之計算，基於處理一致原則，亦應先行扣除受利用分散人溢
    繳之稅額後再據以裁處罰鍰（上開財政部90年12月24日台財
    稅字第0900456675號函釋參照）。
(三)、檢察官起訴逃漏上開90年度綜合所得稅2,260,608 元，係以
    財政部高雄市國稅局左營稽徵所95年5 月25日財高國稅左綜
    所字第0950006027號所附逃漏稅情形明細表（見他卷第69-7
    0 頁）為據，然90年度診所執業所得為8,125,770 元，以被
    告2 人各1/2 比例計算，每人則為4,062,885 元，而以90年
    度所得淨額之累進稅率，則被告2 人申報時均適用最高級距
    之40 %，此有卷附被告2 人之90年綜合所得稅核定通知書、
    結算申報書在卷足佐（見他卷第33-36 頁、第56-57 頁，原
    審卷第87-89 頁），又證人乙○○（財政部高雄市國稅局左
    營稽徵稅務員）於本院證稱：「一個人所得稅稅率級距適用
    40% ，則由一個人申報或由二個人申報，國家稅收應該是相
    同」等語（見本院卷第71頁），復對照上開財政部90年12月
    24日台財稅字第0900456675號函釋意旨，足認被告丁○○於
    90年度之關於該診所之執業所得申報，不論其係以獨資方方
    式申報或合夥方式申報，並無逃漏該年度綜合所得稅之結果
    發生。
(四)、綜上所述，被告2 人間於90年度關於該診所之合夥執業關係
    ，雖屬虛假不實，但因未生逃漏該年度綜合所得稅之結果，
    自與上開被訴逃漏稅捐及幫助逃漏稅捐等罪之構成要件未合
    ，本應為被告2 人無罪之諭知，但檢察官起訴認此部分與上
    開論罪科刑部分，有修正前刑法連續犯裁判上一罪關係，爰
    不另為無罪諭知。
七、被告丙○○上訴部分，亦據其於本院撤回上訴（見本院卷第
    44-45 頁），附此敘明。
據上論結，應依刑事訴訟法第369 條第1 項前段、第364 條、第
299 條第1 項前段，稅捐稽徵法第41條、第43條第1 項，刑法第
2 條第1項 前段、第11條，修正前刑法（下同）第56條、第41條
第1 項前段，修正前罰金罰鍰提高標準條例第2 條，中華民國96
年罪犯減刑條例第2 條第1 項第3 款、第7 條、第9 條，判決如
主文。
本案經檢察官方娜蓉到庭執行職務。
中    華    民    國    97    年    5     月    20    日
               刑事第一庭   審判長法  官  郭雅美
                                  法  官  莊崑山
                                  法  官  張意聰
以上正本證明與原本無異。
本判決關於被告丙○○部分，不得上訴。
本判決關於被告丁○○部分，如不服本判決應於收受本判決後10
日內向本院提出上訴書狀，其未敘述上訴理由者，並得於提起上
訴後10日內向本院補提理由書狀（均須按他造當事人之人數附繕
本）「切勿逕送上級法院」。
中    華    民    國    97    年    5     月    20    日
                                  書記官  陳金
附錄本判決論罪科刑法條：
稅捐稽徵法第41條
納稅義務人以詐術或其他不正當方法逃漏稅捐者，處5年以下有
期徒刑、拘役或科或併科新台幣6 萬元以下罰金。
稅捐稽徵法第43條第1項
教唆或幫助犯第41條或第42條之罪者，處3年以下有期徒刑、拘
役或科新台幣6 萬元以下罰金。


司法院資訊處製作；財團法人民間司法改革基金會備份。
